Inventaris van het archief van het Ministerie van Landbouw en Visserij: Verslagen en Mededelingen over de Landbouw, 1815-1966
Nationaal Archief, Den Haag
- Verzameling van verslagen betrekking hebbende op het landbouwonderwijs; de vanwege het Rijk gesubsidieërde proefvelden, de rijkslandbouwproefstations, het veeartsenijkundig onderwijs en de paardenfokkerij als tak van staatszorg over de jaren 1891-1902, het zgn. Blauwboek., 13-15
  - 1891-1898, 13
  - 1899-1901, 14
  - 1901-1902, 15
- Beknopt verslag der land- en tuinbouw proefvelden over 1903-1916., Verslag over het Landbouwonderwijs over 1903-1910.; Verslag van de werkzaamheden der Rijksseruminrichting over 1904-1905.; 16
- Verslag der Rijkslandbouwproefstations., 1912-1921; 17
- Verslag betreffende de takken van dienstressorterende onder de Directie van de Landbouw over 1911-1940, waarin opgenomen de beknopte verslagen van de Rijkslandbouwproefstations., 1922-1940; 18-19
  - 1911, 1915, 1916, 1919, 1922-1935, 18
  - 1936-1940, 19
- Lijst van officiële personen, instellingen en verenigingen op land en tuinbouw gebied., 1905-1921, 1924-1933, 1935, 1937, 1939, 1947; 20-21
  - 1905-1921, 20
  - 1924-1933, 1935, 1937, 1939, 1947., 21
- De bedrijfsuitkomsten van den Landbouw in de boekjaren 1933-1939, 1946-1948., 1933-1948; 22
- Verslagen en Mededelingen over de Landbouw., 1904-1956; 22-24
  Zie voor nadere omschrijvingen de bijlage.
  - 1904 nrs. 1, 3, 5; 1905 nrs. 1, 5, 6; 1906 nrs. 1, 3, 6, 7; 1907 nrs. 3, 6; 1908 nrs. 3, 6, 7; 1909 nrs. 3, 6, 22
  - 1910 nrs. 1, 3, 6; 1911 nr. 6; 1912 nrs. 1, 3; 1913 nrs. 1, 3, 6; 1914 nr. 1; 1915 nr. 1, 4; 1916 nrs. 1, 4; 1917 nr. 1; 1918 nrs. 1, 4; 1920 nr. 1; 1921 nrs. 1, 5; 1922 nr. 1, 23
  - 1923 nrs. 1, 2; 1924 nr. 3; 1925 nr. 2; 1927 nr. 3; 1931 nr. 3; 1932 nr. 2, 1935 nr. 3; 1945 nr. 2; 1946 nr. 1; 1949 nrs. 2, 3; 1950 nr. 2; 1952 nr. 2; 1953 nr. 1; 1954 nr. 2; 1955 nrs. 3, 4, 5; 1956 nr. 2., 24
  - Verslag aan de Koningin van de bevindingen en handelingen van het Veeartsenijkundig Staatstoezicht.1906-1911, 1914-1916, 24
- Verslagen van de werkzaamheden der Rijksseruminrichting over de jaren 1904-1945., 1906-1947; 25-26; 2 pakken
  - over de jaren 1904-1931, 25
  - over de jaren 1932-1945, 26
- Verslagen aan de Koningin van de bevindingen en handelingen van het Veeartsenijkundig Staatstoezicht in de periode 1897-1920., 1899-1922; 27-29; 3 pakken
  - over de periode 1897-1903, 27
  - over de periode 1904-1912, 28
  - over de periode 1913-1920, 29
- Verslagen aan de minister van Binnenlandse Zaken en Landbouw over de werkzaamheden van de Veeartsenijkundige Dienst en de gezondheidstoestand van de veestapel in de jaren 1921-1933., 1923-1935; 30; 1 pak
  Het verslag over het jaar 1931 is uitgebracht aan de minister van Economische Zaken en Arbeid en de verslagen over de jaren 1932-1933 zijn uitgebracht aan de minister van Economische Zaken.